臺灣高等法院臺南分院刑事判決　　　九十三年度上訴字第二五七號　Ａ
　　　上　訴　人
　　　即　被　告　丙　○　○
　　　指定辯護人　本院公設辯護人　己　○　○
右上訴人因偽造貨幣案件，不服臺灣嘉義地方法院九十二年度訴字第四五六號中華民
國九十三年二月十七日第一審判決（起訴案號：臺灣嘉義地方法院檢察署九十二年度
偵字第五四九二號），提起上訴，本院判決如左：
      主      文
上訴駁回。
      事      實
一、丙○○於九十二年八月十四日中午，在嘉義市○○路「多多龍遊戲場」外，明知
    「乙○○」（另案由臺灣高等法院九十二年度上訴字第四六七五號審理）所交付
    面額新臺幣（下同）一千元紙鈔十張，均係偽造之通用紙幣，竟與「乙○○」共
    同基於行使偽造通用紙幣（下稱偽鈔）之概括犯意聯絡，合意由丙○○持以購物
    ，再以三、七比例朋分找得之真鈔，旋由丙○○於同日下午一時二十六分許持編
    號不詳之千元偽鈔一張，前往嘉義縣水上鄉○○路與下寮路口甲○○開設之檳榔
    攤，購買香煙及檳榔，遭甲○○發現有異拒收，而未能得逞。復於同日下午一時
    三十分許持編號ＤＳ九八五七五一ＵＨ之千元偽鈔一張，至嘉義縣水上鄉粗溪村
    一０一之五號「和益汽車保養廠」，向其負責人戊○○購買一瓶一百五十元之機
    油，藉找零方式詐得真鈔八百五十元。又於同日下午一時三十六分許持編號ＢＬ
    六五二六一０ＹＤ之千元偽鈔一張，至嘉義縣水上鄉粗溪村四鄰四六之一號丁○○經營之「謀利機車店」購買機油時，為警當場查獲，並扣得偽造千元紙幣九張
    ，另由戊○○提出編號ＤＳ九八五七五一ＵＨ之千元偽鈔一張扣案。
二、案經嘉義縣警察局水上分局報請臺灣嘉義地方法院檢察署檢察官偵查起訴。
      理      由
一、訊之上訴人即被告丙○○對右開事實坦承不諱，核與證人甲○○、戊○○、丁○○於警訊證述情節相符，且有面額一千元偽造通用紙幣十張扣案可佐。又扣案紙
    幣經送請中央印製廠鑑定結果，認該批紙幣均以彩色噴墨之方法仿印，以透明墨
    仿隱藏字，無凹版印紋凸起效果，紙質與真鈔不同，以螢光筆繪製仿紙張螢光纖
    維絲，水印以灰色墨在紙張背面仿製，安全線黏貼箔膜（含面額數字）仿鈔卷正
    面五段裸露部分，左下角面額數字以亮光物質仿折光變色油墨，均屬偽造，此有
    中央印製廠九十二年八月二十九日中印發字第０九二０００四０一六號函在卷足
    稽（詳臺灣嘉義地方法院檢察署九十二年度偵字第五四九二號卷第二五頁）。上
    述客觀證據均足認被告前開任意性自白與事實相符，事證明確，應予論處。
二、被告上訴意旨以交其偽鈔之「乙○○」同樣行使偽造通用貨幣行為僅量處有期徒
    刑二年六月，而其則被判處有期徒刑三年二月云云，經查本案被告所行使之偽造
    通用貨幣，號碼分別為ＤＳ九八五七五一ＵＨ六張、ＢＬ六五二六一０ＹＤ二張
    、ＡＬ六九二九四一ＵＥ二張（詳扣案證物及警卷第一四、一五頁）。核與乙○○於臺灣高等法院九十二年度上訴字第四六七五號（臺灣宜蘭地方法院九十二年
    度訴字第二七六號、臺灣宜蘭地方法院檢察署九十二年度偵字第一八五九號）所
    使用偽造通用貨幣號碼同，有臺灣高等法院被告全國前案錄表及上開起訴書、判
    決書附卷可稽，是被告所稱其與乙○○共同犯罪，應屬可信。證人乙○○到庭雖
    否認有交付偽造通用貨幣與被告云云，顯不足採。至於乙○○於該案雖經量處有
    期徒刑二年六月，但該判決並未將本案犯罪事實予以認定，而該案犯罪事實係認
    其所為，尚屬未遂犯，而依法減輕其刑，於法尚無不合，自不因而影響本案量刑
    ，併此敘明。
三、查被告丙○○先以偽鈔在嘉義縣水上鄉○○路與下寮路口甲○○開設之檳榔攤，
    購買香煙及檳榔，遭甲○○發現有異拒收，而未能得逞。又於嘉義縣水上鄉粗溪
    村一０一之五號「和益汽車保養廠」，購買一瓶一百五十元之機油，找零詐得真
    鈔八百五十元。又在嘉義縣水上鄉粗溪村四鄰四六之一號丁○○經營之「謀利機
    車店」購買機油時，為警當場查獲，核其所為，係犯刑法第一百九十六條第一項
    前段、第三項行使偽造通用紙幣既遂罪、行使偽造通用紙幣未遂罪。被告與「乙○○」對行使偽造貨幣罪間，有犯意聯絡與行為分擔，應依刑法第二十八條論以
    共同正犯。又被告三次行使偽造通用紙幣犯行，時間緊接、手段相同，復觸犯構
    成要件相同之罪名，顯係基於概括犯意反覆為之，屬連續犯，雖其第一次及第三
    次行為未能得逞，仍應依刑法第五十六條規定，論以行使偽造通用紙幣既遂一罪
    ，並加重其刑。
四、原審以被告丙○○罪證明確，因予適用刑法第二十八條、第五十六條、第一百九
    十六條第一項前段、第二百條，罰金罰鍰提高標準條例第一條前段規定，並審酌
    被告之犯罪動機、目的、行使偽造通用紙幣之張數、次數、所生之損害、到案後
    坦承不諱之犯後態度等一切情狀，量處有期徒刑三年二月。並敘明扣案偽造面額
    一千元通用紙幣十張，應依刑法第二百條沒收。本院經核原判決認事用法，並無
    不合，量刑亦稱允當。上訴意旨，指摘原判決量刑過重，為無理由，應予駁回。
據上論斷，應依刑事訴訟法第三百六十八條，判決如主文。
本案經檢察官蘇南桓到庭執行職務。
中    華    民    國      九十三      年      五      月      二十五    日
                                  臺灣高等法院臺南分院刑事第一庭
                                      審判長法官  黃    崑    宗
                                            法官  蔡    長    林
                                            法官  李    文    福
右正本證明與原本無異。
如不服本判決，應於判決送達後十日內向本院提出上訴狀，其未敘述理由者並應於提
出上訴狀後十日內向本院補提理由書（應附繕本)。
                                      法院書記官  李    良    倩
中    華    民    國      九十三      年      五      月      二十六    日
附錄：本判決論罪科刑法條
刑法第一百九十六條第一項
 (行使收集或交付偽造變造通貨、幣券罪)
行使偽造、變造之通用貨幣、紙幣、銀行券，或意圖供行使之用而收集或交付於人者
，處三年以上十年以下有期徒刑，得併科五千元以下罰金。
收受後方知為偽造、變造之通用貨幣、紙幣、銀行券而仍行使，或意圖供行使之用而
交付於人者，處五百元以下罰金。
第一項之未遂犯罰之。
